【裁判字號】    99,聲,2954
【裁判日期】    990630
【裁判案由】    聲請宣告沒收違禁物
【裁判全文】
臺灣板橋地方法院刑事裁定              99年度聲字第2954號
聲  請  人  臺灣板橋地方法院檢察署檢察官
被      告  甲○○
上列聲請人因違禁物案件，聲請單獨宣告沒收（99年度聲沒字第
484 號、98年度毒偵字第7226號、98年度毒偵緝字第196 號），
本院裁定如下：
    主  文
扣案之第二級毒品甲基安非他命壹包（驗餘淨重零點貳參肆捌公
克）沒收銷燬之。
    事實及理由
一、本件聲請人以：臺北市政府警察局中山分局移送被告甲○○
    涉嫌施用毒品案件（臺灣板橋地方法院檢察署案號：98年度
    毒偵字第7226號、99年度毒偵緝字第196 號），扣得毒品1
    包，而依交通部民用航空局航空醫務中心98年8 月17日航藥
    鑑字第0984055 號毒品鑑定書（附於臺灣臺北地方法院檢察
    署98年度毒偵字第2311號卷內），該包毒品淨重0.2370公克
    ，取樣0.0022公克【本院按：聲請書原載為「取樣0.0002公
    克」，應係誤繕，附此敘明】，餘重0.2348公克，並檢出甲
    基安非他命及K 他命成分。然前揭案件業已偵結，並經該署
    檢察官以99年度毒偵緝字第196 號為不起訴處分，爰依毒品
    危害防制條例第18條第1 項前段、刑法第38條第1 項第1 款
    、第2 項暨同法第40條第2 項等規定，請求單獨宣告沒收銷
    燬等意旨前來。
二、按違禁物不問屬於犯罪行為人與否，應宣告沒收，並得單獨
    宣告沒收，刑法第38條第1 項第1 款、第2 項及刑法第40條
    第2 項分別有所規定；至所謂「違禁物」，係指法令禁止持
    有之物。又按甲基安非他命係毒品危害防制條例第2 條第2
    項第2 款規定列明之第二級毒品；而查獲之毒品，不問屬於
    犯人與否，均應沒收銷燬之，毒品危害防制條例第18條第1
    項前段亦有明定。
三、經查：
(一)、被告甲○○有於民國（下同）98年7 月27日晚間11時許，在
    臺北縣永和市○○街26巷27弄6 號住處，施用第2 級毒品甲
    基安非他命，為臺北市政府警察局中山分局員警於98年7 月
    30日22時20分許，在臺北市中山區○○○路○ 段65巷2 弄58
    號前查獲，並扣得疑似第2 級毒品甲基安非他命1 小包（毛
    重0.4770公克、淨重0.2370公克，驗餘淨重0.2348公克）；
    案經移請臺灣臺北地方法院檢察署檢察官以98年度毒偵字第
    2311號偵辦後，呈請臺灣高等法院檢察署函准移轉臺灣板橋
    地方法院檢察署檢察官以98年度毒偵字第7226號案件偵辦。
    被告又於98年8 月20日不詳時間，在臺北縣永和市○○○路
    ○ 段95巷19弄23號2 樓居處，施用第2 級毒品甲基安非他命
    ，為警於98年8 月23日17時在上開居處查獲；案經警移請臺
    灣板橋地方法院檢察署檢察官以98年度毒偵字第7162號辦理
    。被告復於98年12月12日為警採尿前回溯96小時內不詳時間
    ，在不詳地點，施用第2 級毒品甲基安非他命，於同日9 時
    50分許，經警於臺北市中山區○○○路284 之1 號前查獲；
    案經移請臺灣臺北地方法院檢察署檢察官以99年度毒偵字第
    548 號偵辦後，呈請臺灣高等法院檢察署函准移轉臺灣板橋
    地方法院檢察署檢察官以99年度毒偵字第2374號一案偵查。
    被告再於98年12月25日為警採尿前回溯96小時內不詳時間，
    在不詳地點，施用第2 級毒品甲基安非他命，嗣為警查獲；
    案經移請臺灣臺北地方法院檢察署檢察官以99年度毒偵字第
    722 號偵查後，呈請臺灣高等法院檢察署函准移轉臺灣板橋
    地方法院檢察署以99年度毒偵字第3108號案件偵辦。被告甲
    ○○犯如上施用毒品案件，惟未到案而受通緝，為警緝獲後
    ，經臺灣板橋地方法院檢察署檢察官於99年3 月21日，依本
    院98年度毒聲字第1695號裁定送臺灣臺北看守所附設勒戒所
    觀察、勒戒結果，認無繼續施用毒品之傾向，並於99年4 月
    26日釋放出所，嗣由該署檢察官以99年度毒偵緝字第195 、
    196 、197 號為不起訴處分確定。上情，業據聲請人提出各
    該案偵查全部卷證足資憑稽，堪信為真實。
(二)、次查被告因施用毒品案，於98年7 月30日22時20分許為警查
    獲並扣得疑似第2 級毒品甲基安非他命1 小包（毛重0.4770
    公克、淨重0.2370公克，驗餘淨重0.2348公克），經鑑驗後
    確有第2 級毒品甲基安非他命之成分無誤，有交通部民用航
    空局航空醫務中心98年8 月17日航藥鑑字第0984055 號毒品
    鑑定書在卷足憑（參臺灣臺北地方法院檢察署98年度毒偵字
    第2311號卷第46頁）；而上開扣案物，經鑑驗結果，雖併有
    毒品危害防制條例第2 條第2 項第3 款規定之第3 級毒品K
    他命成分，惟被告甲○○於警詢時，業已坦承前開毒品係為
    供己施用第2 級甲基安非他命而持有之（98年7 月30日調查
    筆錄，參同上偵查卷第8 頁），足悉前述扣案毒品係被告為
    遂其施用第2 級毒品犯行之用；況且，被告甲○○經警先後
    查獲各施用毒品犯行，亦為臺灣板橋地方法院檢察署檢察官
    以99年度毒偵緝字第195 、196 、197 號處分不起訴確定，
    是如上扣案物，應為前述不起訴處分指陳被告施用第2 級毒
    品犯罪事實之效力所及範疇。從而，本院審認首揭聲請意旨
    ，經核屬實無誤，應予准許。爰依首揭規定，裁定詳如主文
    所示。
中    華    民    國    99    年    6     月    30    日
                        刑事第5 庭法  官  黎錦福
上列正本證明與原本無異。
如不服本裁定，應於裁定送達後5 日內敘明抗告理由，向本院提
出抗告狀。
                                  書記官  蔡麗春
中    華    民    國    99    年    6     月    30    日

司法院資訊處製作；財團法人民間司法改革基金會備份。
